臺灣屏東地方法院民事裁定　　　　　　　 100年度監字第76號
聲　請　人　王靖怡
相　對　人　許志吉
上列聲請人聲請改定受輔助宣告人輔助人事件，本院裁定如下：
    主      文
聲請駁回。
聲請程序費用新臺幣壹仟元由聲請人負擔。
    理      由
一、聲請意旨略以：受輔助宣告人許泰山前於民國（下同）100
    年4 月27日經鈞院以99年度輔宣字第13號裁定輔助宣告，選
    定聲請人王靖怡與相對人許志吉為許泰山之共同輔助人，惟
    相對人迄今不願偕同聲請人前往戶政機關辦理輔助宣告登記
    ，亦拒接聲請人及戶政機關去電，戶政人員留言亦不回覆，
    顯無意願擔任許泰山之輔助人，其對於日後處理許泰山之事
    務必有妨礙，爰求為改定聲請人王靖怡獨任許泰山之輔助人
    。
二、相對人則辯以：接到戶政事務所通知辦理輔助宣告登記之期
    限尚未屆至，且伊已依戶政事務所指示方式於期限內辦竣輔
    助人登記等語，並提出戶政事務所通知函及許泰山最新戶籍
    謄本各乙件為證。
三、按有事實足認為輔助人不符受輔助人之最佳利益，或有顯不
    適任之情事者，法院得依前條第一項聲請權人之聲請，改定
    適當之輔助人，不受第一千零九十四條第一項規定之限制，
    此觀之民法第1113之1 條準用同法第1106條之1 第1 項規定
    自明。可知已受輔助宣告事件，須選任之輔助人有事實上不
    符合受輔助人之最佳利益，或顯不適任輔助之具體事由，始
    許聲請法院改定適任之輔助人。
四、本件聲請人主張相對人拒不辦理受輔助宣告人許泰山之輔助
    登記，顯無意擔任輔助云云，然為相對人所否認；經查，屏
    東縣麟洛鄉戶政事務所前以100 年7 月6 日屏麟鄉戶字第10
    00000010號函知相對人限於100 年7 月10日前到所辦理輔助
    宣告登記等情，業據相對人提出上開機關公函為證，而主管
    機關所定期限（100 年7 月10日）尚未屆至，聲請人即以相
    對人怠於申辦為由於100 年7 月5 日具狀聲請改定輔助人，
    已嫌速斷；何況相對人業於100 年7 月8 日偕聲請人向戶政
    機關辦理本件輔助宣告登記，亦有戶籍謄本附卷為憑，可認
    相對人並無遲延申辦。洵見，相對人並未怠於執行職務，聲
    請人之主張核屬有誤。此外，復查無其他未盡護養及照顧責
    任，或怠於執行職務之情事，即無不適任輔助之事實。綜上
    所述，本件改定輔助人之聲請，為無理由，應予駁回。
五、依非訟事件法第21條第2 項、第24條第1 項，民事訴訟法第
    第78條規定，裁定如主文。
中    華    民    國   100    年    7     月    29    日
                    家事法庭  法  官  朱盈吉
以上正本係照原本作成。
如不服本裁定應於送達後10日內向本院提出抗告狀，並繳納抗告
費新臺幣1,000 元。
中    華    民    國   100    年    7     月    29    日
                              書記官  蔡明株